# Web-scraping средствами R и анализ данных в R

**Шагвалеев А.Р. - 09-115(3)**

----

## О данных

В качестве сайта для парсинга был выбран сайт вторичной продажи автомобилей https://auto.drom.ru/.

В качестве основного предмета парсинга была выбрана машина “Ford Focus” третьего поколения.

В качестве данных для парсинга были выбраны:

+ Цена автомобиля
+ Год выпуска
+ Пробег


## Работа с библиотеками

Устанавливаем библиотеки
```{r}
# install.packages("rvest")
# install.packages("tidyverse")
# install.packages("glue")
options(warn=-1)
```

Подключаем библиотеки

```{r}
library("rvest")
library("tidyverse")
library("glue")
```

## Парсинг данных

Напишем скрипт, который будет пробегаться по 10 страницам и собирать год, пробег и цену машины, чистить полученные данные и заносить в датафрейм. Затем мы удалим все строки в датафрейме с пропущенными данными.  

```{r}
year_list <- c()
mileage_list <- c()
price_list <- c()

# цикл для пробега по страницам
for (i in 1:10) {
  # задаем ссылку страницы
  link <- str_c('https://auto.drom.ru/ford/focus/page', i, '/?minprice=500&minyear=1999&maxyear=2018&minprobeg=5')
  source <- read_html(link)  
  
  # цикл для пробега по блокам объявлений
  for (j in 1:20) {
    # забираем год машины
    source %>%
      html_node(xpath=glue('(//span[@data-ftid="bull_title"])[{j}]')) %>%
      html_text() -> year
    
    # забираем пробег машины
    source %>%
      html_node(xpath=glue('(//div[@ data-ftid="component_inline-bull-description"]/span[5])[{j}]')) %>%
      html_text() -> mileage
    
    # забираем цену машины
    source %>%
      html_node(xpath=glue('(//span[@data-ftid="bull_price"])[{j}]')) %>%
      html_text() -> price
    
    # чистим данные
    year <- as.numeric(str_extract(year, '([0-9]+)')) # оставляем в тексте года только числа
    mileage <- as.numeric(str_extract(mileage, '([0-9]+)')) # оставляем в тексте пробега только числа
    # price <- as.numeric(str_c(substr(price, 1, 3), substr(price, 5, 7))) # оставляем в тексте цены только первые три числа
    price <- as.numeric(substr(price, 1, 3))
    
    # каждый параметр заносим вектора
    year_list <- append(year_list, year)
    mileage_list <- append(mileage_list, mileage)
    price_list <- append(price_list, price)

  }
}

# создаем датафрейм
df_list = list(year=year_list, mileage=mileage_list, price=price_list)
df <- as.data.frame(do.call(cbind, df_list))

df <- na.omit(df) # удаляем пропущенные значения

head(df)
```

## Однофактоорный анализ

### Цена от года

Построим график и модель, прогнозирующую цену машины в зависимости от года.

```{r}
# строим график цены от года
plot(df$year, df$price, xlab="year", ylab="price") # рисуем точки на график
priyear <- lm(df$year ~ df$price) # строим модель линейной регрессии
lines(predict(priyear), df$price, col = 'red') # рисуем график линейной регрессии
print(priyear) # параметры модели
```

**Вывод**: чем моложе машина, тем она дороже, причем с каждым дополнительным годом цена увеличивается на 0.017.

### Цена от пробега

Построим график и модель, прогнозирующую цену машины в зависимости от пробега.

```{r}
# строим график цены от пробега
plot(df$mileage, df$price, xlab="mileage", ylab="price") # рисуем точки на график
primil <- lm(df$mileage ~ df$price) # строим модель линейной регрессии
lines(predict(primil), df$price, col = 'red') # рисуем график линейной регрессии
print(primil) # параметры модели
```

**Вывод**: чем меньше пробег у машины, тем она дороже, причем с каждым дополнительным километром цена увеличивается на 0.175.

## Многофакторный анализ

Теперь мостроим модель, которая будет предсказывать цену на основе года и пробега.

```{r}
# модель многофакторной линейной регрессии
multymodel = lm(df$price ~ df$year + df$mileage )
print(summary(multymodel))
print(multymodel) # параметры модели
```
Видим, что коэффициент детерминации R-squared равен 0.8085. Это достаточно хороший показатель, так как чем она ближе к единице, тем ярче выражена зависимость факторами регрессии и зависимой переменной. Скорректированный коэффициент детерминации Adjusted R-squared равен 0.8065 (тут он не так важен, так как факторов у нас не много). 